臺灣臺南地方法院民事裁定
111年度勞事聲字第5號
異  議  人  楊開茗
相  對  人  社團法人中國國民黨

法定代理人  朱立倫
上列當事人間因給付薪資強制執行事件，異議人對本院司法事務
官於民國111年5月13日所為111年度司執字第37215號民事裁定聲
明異議，本院裁定如下：
    主  文
異議駁回。
    理  由
一、異議意旨略以：異議人所持之執行名義，即經臺灣臺北地方
    法院（下稱臺北地院）核定之協商委員會協議書（下稱系爭
    協議書）正本僅有1份，已由第三人中國國民黨企業工會持
    向臺北地院聲請強制執行，異議人自始即未取得系爭協議書
    正本，請求本院依強制執行法第6條第2項規定，向臺北地院
    調閱卷宗，並准許異議人聲明參與分配等語。　
二、按有執行名義之債權人聲明參與分配時，應提出該執行名義
    之證明文件，強制執行法第34條第1項定有明文。準此，有
    執行名義之債權人聲明參與分配而未提出該執行名義之證明
    文件者，執行法院應定期間先命債權人補正，逾此不補正，
    即應駁回債權人聲請參與分配之聲請。　　
三、查，異議人聲明參與分配時，既主張其為有執行名義之債權
    人，揆之前揭說明，自應提出其主張之執行名義即系爭協議
    書正本，作為證明文件，以供本院審查；惟異議人聲明參與
    分配時，並未提出系爭協議書正本，作為證明文件，以供本
    院審查；經本院司法事務官於111年4月28日以南院武111司
    執合南字第37215號執行命令，命異議人於5日內，提出執行
    名義之證明文件正本；該執行命令已於111年5月4日送達於
    異議人；嗣原告雖於111年5月6日向本院執行處提出民事陳
    報狀，惟觀其內容，除請求本院依強制執行法第6條第2項規
    定，向臺北地院調閱卷宗外，仍未補正系爭協議書之正本，
    此經本院調取本院111年度司執字第37215號強制執行卷宗核
    閱無訛。至異議人雖主張：請求本院依強制執行法第6條第2
    項規定，向臺北地院調閱卷宗等語。惟按，前項證明文件，
    未經提出者，執行法院應調閱卷宗。但受聲請之法院非係原
    第一審法院時，不在此限，強制執行法第6條第2項雖有明文
    。惟上開規定，乃針對債權人聲請強制執行，應依同法第6
    條第1項規定，提出證明文件之特別規定；至於有執行名義
    之債權人聲明參與分配時，強制執行法並未無準用上開規定
    之明文。況且，縱認有執行名義之債權人聲明參與分配時，
    可類推適用強制執行法第6條第2項規定；因本院並非系爭協
    議書之核定法院，類推適用強制執行法第6條第2項但書規定
    之結果，本院亦無調閱卷宗之義務。是以，異議人前開主張
    ，自無足取。從而，異議人聲明參與分配，既未提出其所主
    張執行名義之證明文件；經本院司法事務官定期間命異議人
    補正後，異議人逾期仍未不補正，揆之前揭說明，本院司法
    事務官駁回其參與分配之聲請，即無不合。
四、綜上所陳，原裁定駁回異議人參與分配之聲明，核無違誤。
    異議意旨指摘原裁定不當，求予廢棄，為無理由，應予駁回
    。 
五、據上論結，本件異議為無理由，依強制執行法第30條之1，
    民事訴訟法第240條之4第3項後段，裁定如主文。
中　　華　　民　　國　　111 　年　　8 　　月　　31　　日
                  勞動法庭  法  官　伍逸康
以上正本係照原本作成。　　　　　　　
如對本裁定抗告須於裁定送達後10日內向本院提出抗告狀，並繳
納抗告費新臺幣1,000元。
中　　華　　民　　國　　111 　年　　8 　　月　　31　　日
　　　　　　　　　　　　　　書記官  康紀媛